# SOLEDAD

## HERNANDEZ ACOSTA

## TÉCNICA EN MARKETING



291-4492545



soledadsabrinahernandez@hotmail.com

Edad:

34 años

<u> Vacionalidad:</u>

Argentina

### INFORMACIÓN ADICIONAL

- Disponibilidad horaria Full Time
- ·No tengo inconvenientes de viajar
- Carnet de conducir categoría B-1. Movilidad Propia
- · Libreta Sanitaria vigente

## PERFIL PROFESIONAL

Técnica en Marketing con más 10 años de servicios al cliente, manejo de redes sociales, tareas de investigación de mercado. Diplomada en Marketing Digital, social media y publicidad.

Soy proactiva, con buenas relaciones interpersonales y capacidad de trabajo en equipo.

Busco desarrollarme en una empresa nacional o multinacional que me permitan un plan de carrera con constantes desafíos y aprendizaje.

#### FORMACIÓN ACADÉMICA

 Instituto Superior Juan XXIII
 Técnicatura Superior en Administración con Orientación en Marketing
 2007-2014 Graduada

Instituto Técnico La Piedad
 Técnica en Informática Personal y Profesional
 2003-2005 Graduada

### EXPERIENCIA LABORAL

Cooperativa Obrera Ltda- Hiper Mercado
 Cajera, cobros de mercaderías, cobros bapro y col, control de inventarios, tareas auxiliares.
 26/11/2021 a la actualidad

Complejo deportivo H2o/ Eventual
 Recepción/ Administración/ Ventas
 Maneje redes sociales y creación de contenido
 Agosto 2021 - Octubre 2021

•T&A consultores Control de inventarios y Auditorias en Carrefour Mystery Shopper en diversas firma Junio 2017- Abril 2021.

Aegis Bahía Blanca- Call Center
Representante de Atención al Cliente, cliente Movistar
Servicio técnico de Internet, ventas de intangibles/ post venta
15/7/2010 a 7/3/2019.

#### CURSOS

- •Master en Marketing digital y Analítica web. Neetwork Digital Business School. Septiembre 2022
- •Diplomatura Marketing, social media y publicidad. Bolster Business Academy. Julio 2022
- Tango gestión. Diciembre 2011 a Julio 2012. Instituto San Ignacio
- •Excel Avanzado. Junio 2009. Universidad Salesiana de Brasil.
- •Curso básico de seguridad. Agosto 2009. Universidad tecnológica

#### IDIOMAS

Inglés nivel I. Marzo-Diciembre 2016. CEDI-UTN